臺灣新北地方法院板橋簡易庭民事簡易判決
111年度板簡字第2042號
原      告  楊小娟  
訴訟代理人  黃偉銘  
被      告  趙孜政  
訴訟代理人  趙文碩  
上列當事人間請求侵權行為損害賠償事件，本院於民國111年10
月24日言詞辯論終結，判決如下：
    主  文
被告應給付原告新臺幣參萬陸仟零陸拾壹元，及自民國一百一十
一年八月二日起至清償日止，按週年利率百分之五計算之利息。
原告其餘之訴駁回。
訴訟費用由被告負擔百分之十七，餘由原告負擔。
本判決原告勝訴部分得假執行。
    事實及理由
一、原告主張：
　㈠被告於民國111年6月7日15時51分許，駕駛車牌號碼0000-00
    號之自用小客貨車，行經新北市○○區○○街00號前，因操控不
    當之過失，撞擊同向前方由原告駕駛並停等紅燈之車牌號碼
    0000-00號自用小客車（下稱系爭車輛）。
　㈡原告因被告上開行為而受有如下之損害：
　　⒈車輛受損修理費用新臺幣（下同）96,013元（含零件66,61
      3元、工資29,400元）。
　　⒉無法修車期間交通費60,000元：被告堅持原告要經過被告
      同意後才能修車，原告不得自行修車，原告多次聯絡修車
      事宜，被告均避不見面、不斷拖延，致原告無法維修系爭
      車輛，請求被告給付自111年6月8日起至111年7月7日之代
      步車費用共6萬元。
　　⒊修車期間交通費30,000元：經詢問修車技師，因系爭車輛
      被撞處除後車門、後保桿，車尾後門框也凹下去變形，其
      中車尾門框是車體一部分，無法快速更換，只能用鈑金烤
      漆，需要重新拉出、鈑金、防鏽、烤漆等，需要較長工時
      ，預計半個月才能交車，故請求被告賠償修理期間15日、
      以每日2,000元計算之交通費3萬元。
　　⒋精神慰撫金24,000元：事故後被告口頭表示會負責到底，
      實際上卻是處處推託，造成原告情緒波動極大，需壓抑心
      裡生氣不斷嘗試與被告聯絡溝通，結果產生嚴重失眠症狀
      、隔天仍要上班很痛苦，另一方面，被撞到後身體會疼痛
      ，至今仍要定期回醫院看病複診復健，故請求被告賠償精
      神慰撫金24,000元。
　㈢為此，爰依民法第184條第1項前段、第2項、第191條之2之規
    定，請求被告賠償損害等語。並聲明：被告應給付原告210,
    013元，及自起訴狀繕本送達翌日起至清償日止，按週年利
    率百分之5計算之利息。
二、被告則以：
　㈠對於肇事責任不爭執。
  ㈡原告就系爭車輛車損修復費用之請求，應予折舊。
　㈢系爭車輛之所有權屬原告，是否修車為原告之自由，被告無
    從置喙，且被告並未不准原告修車，是原告刻意不修車，並
    將所衍生的損害或不便加諸被告，被告不能接受。故原告所
    主張之租車等交通費用，被告當不予支付。
　㈣原告主張其身體發炎云云，於事故當下並未提出，係回家精
    神稍微平復多天後，始發覺異常，縱原告有提出骨科診斷書
    ，惟僅能證明原告事實上之身體異常，無從證明上開異常是
    否與事故有關。又原告主張因多次溝通過程導致其嚴重失眠
    症狀，事故發生後，兩造間積極解決問題自屬當然，其溝通
    方式及主張因人而異，又不同人對於壓力之忍受程度均不相
    同，此方面可能係原告精神容忍能力稍差，從而導致上開症
    狀，被告於事故當下已提出願將車輛回復原狀，並無必須接
    起電話之義務。原告看精神科與看骨科所舉之醫療證明日期
    ，皆在車禍日多日之後，與車禍顯無因果關係，自無可採等
    語，資為抗辯。並聲明：原告之訴駁回。
三、法院之判斷：
  ㈠原告主張被告於111年6月7日15時51分許，駕駛車牌號碼0000
    -00號之自用小客貨車，行經新北市○○區○○街00號前，因操
    控不當之過失，撞擊同向前方由原告駕駛並停等紅燈之系爭
    車輛，致系爭車輛受有損害之事實，業據其提出新北市政府
    警察局道路交通事故初步分析研判表、估價單等件為證，並
    由本院依職權調閱新北市政府警察局三峽分局道路交通事故
    調查卷宗，核閱無訛，被告對此亦不爭執，堪認原告此部分
    主張可採。
  ㈡按因故意或過失，不法侵害他人之權利者，負損害賠償責任
    ；汽車、機車或其他非依軌道行駛之動力車輛，在使用中加
    損害於他人者，駕駛人應賠償因此所生之損害，民法第184
    條第1項前段、第191條之2本文著有明文。本件被告因操控
    不當致碰撞系爭車輛，造成系爭車輛損害，自有過失，已如
    前述。職是，原告請求被告負侵權行為損害賠償責任，應屬
    有據，並就請求項目分述如下：
    ⒈車輛維修費用部分：
      ⑴按不法毀損他人之物者，被害人得請求賠償其物因毀損
        所減少之價額，民法第196條定有明文。復按物被損毀
        時，被害人除得依民法第196條請求賠償外，並不排除
        民法第213條至第215條之適用。依民法第196條請求賠
        償物被毀損所減少之價額，得以修復費用為估定之標準
        ，但以必要者為限（例如：修理材料以新品換舊品，應
        予折舊）。被害人如能證明其物因毀損所減少之價額，
        超過必要之修復費用時，就其差額，仍得請求賠償【最
        高法院77年度第9次民事庭會議決議㈠可資參照】。
      ⑵查，系爭車輛因本件事故受有損害，原告為此需支付維
        修費用96,013元（含零件66,613元、工資29,400元)，
        有估價單附卷可稽（見本院卷第23至25頁），惟關於零
        件部分之修復費用係以新品更換舊品，則應扣除折舊後
        計算其損害。復依行政院財政部發布之「固定資產耐用
        年數表」規定，自用小客車其耐用年數為5年，並依同
        部訂定之「固定資產折舊率表」規定，耐用年數5年依
        定率遞減法之折舊率為千分之369，其最後1年之折舊額
        ，加歷年折舊累計額，其總和不得超過該資產成本原額
        10分之9。準此，系爭車輛係於93年7月出廠，有系爭車
        輛之公路監理電子閘門查詢結果在卷足憑，至事故發生
        之111年6月7日，系爭車輛之實際使用年數已逾5年，故
        原告就零件部分得請求之金額應以為6,661元為限（計
        算式：66,613元×1/10＝6,661元），加計工資29,400元
        ，共36,061元，即為原告得請求之修車費用。
    ⒉租車費用部分：
      原告雖主張其因系爭車輛無法維修，致生租車費用6萬元
      、交通費3萬元之損害，並提出借車契約及收據為證。惟
      原告為系爭車輛之所有權人，就系爭車輛享有完全之處分
      權，系爭車輛是否需及時進行維修，應屬原告所得處分權
      限範圍內，其主張係因被告阻止原告維修致生租車費及交
      通費之損害，顯與本件事故間無因果關係，且無實據，自
      難採認。
    ⒊精神慰撫金部分：
     按當事人主張有利於己之事實者，就其事實有舉證之責任
     ，民事訴訟法第277條本文定有明文。次按不法侵害他人之
     身體、健康、名譽、自由、信用、隱私、貞操，或不法侵
     害其他人格法益而情節重大者，被害人雖非財產上之損害
     ，亦得請求賠償相當之金額，此觀民法第195條第1項前段
     之規定即明。從而，侵權行為之被害人欲請求加害人賠償
     其非財產上之損害（即精神慰撫金），應以人格權受不法
     侵害為前提，如僅財產權受侵害，自無從依前揭規定請求
     非財產上損害賠償。原告主張其因系爭事故致受有傷害，
     固據提出行天宮醫療志業醫療財團法人恩主公醫院診斷證
     明書為證。惟查，原告所提出前開診斷證明書之診療日期
     最初為111年6月17日，此觀諸前開診斷證明書在卷即明（
     見本院卷第33、45頁），距離本件兩造間行車事故日期之1
     11年6月7日，已有10日，且兩造於事故當下均表示無受傷
     ，有道路交通事故調查報告表可稽（見本院卷第63頁），
     則前開診斷證明書所示之「腰椎側彎、腰椎及頸椎關節炎
     併上下肢痠麻」、「焦慮症、睡眠疾患」與本件事故間之
     因果關係為何，即屬有疑。原告復未能進一步舉證以實其
     說，則其主張因前開行車事故受有傷害及精神疾患，請求
     精神慰撫金，即無所據。
    ⒋綜上，原告得請求被告賠償之金額共計36,061元。
  ㈢末按遲延之債務，以支付金錢為標的者，債權人得請求依法
    定利率計算之遲延利息。給付無確定期限者，債務人於債權
    人得請求時，經其催告而未為給付，自受催告時起，負遲延
    責任。其經債權人起訴而送達訴狀，或依督促程序送達支付
    命令，或為其他相類之行為者，與催告有同一之效力，民法
    第233條第1項、第229條第2項分別定有明文。本件原告請求
    被告給付之損害賠償，係以支付金錢為標的，故原告請求被
    告給付自起訴狀繕本送達翌日即111年8月2日起至清償日止
    ，按週年利率百分之5計算之利息，併應准許。
四、綜上所述，原告依民法第184條第1項前段、第191條之2本文
    規定，請求如主文第1項所示，為有理由，應予准許。逾此
    範圍之請求，則無理由，應予駁回。
五、本件原告勝訴部分，係依民事訴訟法第427條第1項規定適用
    簡易訴訟程序所為被告敗訴之判決，爰依同法第436條第2項
    、第389條第1項第3款規定，依職權宣告假執行。
六、訴訟費用負擔之依據：民事訴訟法第79條。
中　　華　　民　　國　　111 　年　　11　　月　　17　　日
                  臺灣新北地方法院板橋簡易庭
                        法  官  陳怡親
以上為正本係照原本作成。
如不服本判決，應於送達後20日內，向本院提出上訴狀並表明上
訴理由，如於本判決宣示後送達前提起上訴者，應於判決送達後
20日內補提上訴理由書（須附繕本）。
中　　華　　民　　國　　111 　年　　11　　月　　17　　日
                        書記官  劉芷寧